【裁判字號】    89,上易,696
【裁判日期】    890509
【裁判案由】    恐嚇
【裁判全文】
臺灣高等法院臺南分院刑事判決      八十九年度上易字第六九六號  Ａ
      上  訴  人
      即  被  告  甲  ○  ○
右上訴人因恐嚇危害安全案件，不服臺灣雲林地方法院八十九年度易字第八七號中華
民國八十九年三月二日第一審判決（起訴案號：臺灣雲林地方法院檢察署八十九年度
偵字第一五三號），提起上訴，本院判決如左：
      主      文
原判決撤銷。
甲○○以加害生命之事恐嚇他人，致生危害於安全，處有期徒刑貳月；如易科罰金，
以佰元折算壹日。
      事      實
一、甲○○為丙○○之夫，因懷疑丙○○與陳慶樹有不正當之來往，於民國八十八年
    十二月二十八日夜間十時三十分許，得知陳慶樹在雲林縣虎尾鎮○○里○○路九
    四號其岳父乙○○住處與其妻丙○○等人泡茶聊天，即騎乘機車，載筒裝瓦斯一
    瓶至上址，將該筒裝瓦斯筒帶進屋內，用力置於地上（侵入住宅部分未據告訴）
    ，致瓦斯開關脫落，而以加害生命之事恐嚇丙○○與乙○○稱：要燒死渠二人云
    云，致生危害於安全。嗣經乙○○急將該瓦斯筒拿到屋外騎樓處放置始未肇禍。
二、案經林縣警察局虎尾分局報請臺灣雲林地方法院檢察署檢察官偵查起訴。
      理      由
一、上訴人即被告甲○○固坦承攜帶筒裝瓦斯至其岳父乙○○之住處，惟否認有何恐
    嚇犯行，辯稱：伊只是要自殺，並未恐嚇其妻及其岳父云云。惟查右揭事實迭據
    被害人丙○○、乙○○於警訊及原審審理中指述綦詳，並經在場之蔡慶輝於原審
    證稱：當時伊在上址泡茶，被告未按門鈴即開門進入，並帶一筒瓦斯放於屋內地
    上等情相符，復經警員康文滄證稱：當天到達現場時，被告與被害人及瓦斯筒均
    在屋外，瓦斯筒之開關已脫落，被告有說要嚇嚇被害人等語，並有照片四張附卷
    可稽。足認被告確有恐嚇之事實與犯意，查瓦斯為液態燃料，具易爆及易燃之特
    性，被告攜帶該筒裝瓦斯用力置於屋內地上，致使開關掉落，並揚言要燒死被害
    人丙○○、乙○○云云，自足使人產生畏怖，致生危害於安全。被告所辯為卸責
    之詞，不足採信，其犯行洵堪認定。
二、核被告甲○○所為，係犯刑法第三百零五條之恐嚇危害安全罪。被告以一行為恐
    嚇被害人二人，為想像競合犯，應從一重處斷。原審予以論罪科刑，固非無見，
    惟未依想像競合犯論處，尚有未合，被告上訴意旨猶執前詞，否認犯罪，雖不足
    採，惟原判決既有可議，自應由本院將原判決撤銷改判。爰審酌被告並無犯罪前
    科，素行尚佳，僅受業國中畢業，有素行表一件附卷可參，及其他一切情狀，量
    處如主文第二項所示之刑，並諭知易科罰金之折算標準。
據上論斷，應依刑事訴訟法第三百六十九條第一項前段、第三百六十四條、第二百九
十九條第一項前段，刑法第三百零五條、第五十五條、第四十一條，罰金罰鍰提高標
準條例第一條前段、第二條，判決如主文。
本案經檢察官王碧霞到庭執行職務。
中    華    民    國      八十九      年      五      月        九      日
                                  臺灣高等法院臺南分院刑事第三庭
                                      審判長法官  黃    聰    明
                                            法官  林    勝    木
                                            法官  楊    省    三
右正本證明與原本無異。
不得上訴。
                                      法院書記官  陳    嘉    琍
中    華    民    國      八十九      年      五      月     十一       日
附錄：本判決論罪科刑法條：
刑法第三百零五條：以加害生命、身體、自由、名譽、財產之事，恐嚇他人致生危害
                  於安全者，處二年以下有期徒刑、拘役或三百元以下罰金。


司法院資訊處製作；財團法人民間司法改革基金會備份。
